【裁判字號】    98,裁,181
【裁判日期】    980122
【裁判案由】    有關眷舍事務
【裁判全文】
最  高  行  政  法  院  裁  定
                                       98年度裁字第181號
抗  告  人  甲○
                    送達代收人.
                      縣板橋市.
上列抗告人因與相對人國防部間有關眷舍事務事件，對於中華民
國97年10月22日臺北高等行政法院97年度訴字第2118號裁定提起
抗告，本院裁定如下︰
    主  文
抗告駁回。
抗告訴訟費用由抗告人負擔。
    理  由
一、按抗告法院認抗告為不合法或無理由者，應為駁回抗告之裁
    定。
二、次按撤銷訴訟之提起，應於訴願決定書送達後2個月之不變
    期間內為之，行政訴訟法第106條第1項前段定有明文。又原
    告之訴，有起訴逾越法定期限者，行政法院應以裁定駁回之
    ，復為同法第107條第1項第6款所明定。查本件抗告人係於
    民國（下同）97年6月17日收受行政院97年6月13日院臺訴字
    第0970086094號訴願決定，此有送達證書附訴願卷可稽。則
    抗告人提起撤銷訴訟之期間應自97年6月18日起算，因抗告
    人設所於台北縣，扣除在途期間2日，至97年8月19日（星期
    二）屆滿。抗告人提起撤銷訴訟之起訴狀遲至97年8月21日
    始由行政院轉送至原法院，此有原法院加蓋於訴狀上收文戳
    記所載日期可考，顯已逾期。從而原法院以抗告人起訴逾期
    為由，裁定駁回其訴，揆諸上開規定，洵無違誤。
三、抗告意旨略以：抗告人不服行政院之上開訴願決定，已於97
    年8月7日9時以中華郵政限時掛號寄送起訴狀至行政院，該
    院於97年8月19日通知抗告人將起訴狀轉送至原法院，依訴
    願法第91條規定，視為自始向有管轄權之法院起訴；再者，
    原法院於97年9月16日要求抗告人補繳訴訟費用及補正狀，
    俟抗告人補正完畢後，原法院竟以抗告人逾期起訴為由，駁
    回抗告人之訴，顯然侵害抗告人之權益等語。惟查，起訴應
    以訴狀提出於行政法院為之，行政訴訟法第105條第1項定有
    明文。當事人在法院以外之處所所為之準備行為，不能認為
    已為起訴行為，故僅於起訴期間內付郵或向其他行政機關遞
    狀再轉送行政法院，而到達行政法院時已逾起訴期間者，不
    生於起訴期間內起訴之效力（參照本院97年裁字第2500號判
    例及97年裁字第3292號裁判意旨）。本件抗告人之起訴狀雖
    於97年8月15日送達至行政院，然訴願決定係附記如不服該
    決定，得於收受決定書後2個月內，向臺北高等行政法院提
    起訴訟，並無附記錯誤之情形，故無訴願法第91條規定之適
    用，仍應以訴願機關將抗告人之起訴狀轉送至原法院之97年
    8月21日為計算基準，抗告人主張應以付郵日為準云云，為
    無足採。另當事人提起訴訟應依法繳納訴訟費用，故繳費亦
    為提起訴訟之合法要件，原法院審查要求抗告人補繳訴訟費
    用，亦屬合法。抗告意旨，指摘原裁定違誤，求予廢棄，為
    無理由，應予駁回。
四、依行政訴訟法第104條，民事訴訟法第95條、第78條，裁定
    如主文。
中    華    民    國    98    年    1     月    22    日
                    最高行政法院第七庭
                        審判長法官  藍  獻  林
                              法官  帥  嘉  寶
                              法官  廖  宏  明
                              法官  張  瓊  文
                              法官  姜  素  娥
以  上  正  本  證  明  與  原  本  無  異
中    華    民    國    98    年    1     月    22    日
                              書記官  賀  瑞  鸞


司法院資訊處製作；財團法人民間司法改革基金會備份。
